# 政策性搬迁的相关问题

提问人：michaelhtts 时间：2018-01-27 01:16:36
如果满足政策性搬迁的结束的条件，需要在当年进行汇算清缴，由于需要寻找合适的卖家，原有的因为搬迁而淘汰下来的设备尚未及时处置，未来处置的时候是否就只能视作一般的经营活动了，不能再视为与搬迁相关的损失了，相关的处置损失会影响到利润表？即未来能否还能调整资本公积的数据？

回答人：chenyiwei
在会计上，这些淘汰设备未处置完成就意味着搬迁尚未完成，还不满足确认资本公积的条件。专项应付款余额需待这些淘汰设备处理完毕后再结转资本公积。如果影响金额很小的，也可以先行结转资本公积，后续再调整。

提问人：michaelhtts 时间：2018-01-27 10:59:55
陈版，再问一下，目前根据新的报表科目，是否搬迁相关的损失要转入到资产处置收益，对应的相关专项应付的的金额转入到递延收益后最终也要转入到资产处置收益科目？ 这个事项是否属于处置？

回答人：chenyiwei
可以认为是处置。因为不属于“因自然灾害发生毁损、已丧失使用功能等原因而报废清理产生的损失”。